Images du répertoire du notaire Choin pour l'étude XL
Archives nationales de France
Images du répertoire du notaire Choin pour l'étude XL
8 novembre 1723 - 3 novembre 1735
MC/RE/XL/1/A
Choin; Etude XL
Un registre
Archives nationales de France
Minutes et répertoires: la loi 2008-696 du 15 juillet 2008 relative aux archives a fixé à 75 ans à compter de la date de l'acte, ou à 25 ans à compter de la date du décès de l'intéressé si ce délai est plus bref, le délai de communication des minutes et répertoires des notaires; ce délai est porté à 100 ans à compter de la date de l'acte si le document se rapporte à un mineur (code du Patrimoine, articles L213-2, 4e d et 5e).
Autres documents de l'étude (dossiers de clients, comptabilité...): s'agissant d'archives privées, ces documents sont communicables selon les modalités fixées par le déposant ou le donateur.
Certains documents ne sont pas accessibles sous leur forme originale en raison de leur mauvais état de conservation.
Registre entré aux Archives nationales en 1942.
Le répertoire comporte 24 feuillets et fait partie d'un registre de 93 feuillets de papier manuscrits, hauteur 28 cm x largeur 18 cm composé d'un cahier. Le registre est en bon état.
Images des répertoires de l’étude XL
Archives de l'étude XL
répertoire d'officier public ministériel
- Répertoire chronologique pour la période du 8 novembre 1723 au 3 novembre 1735, 8 novembre 1723 - 3 novembre 1735; MC/RE/XL/1/A
  Le registre contient aussi le répertoire des notaires Louis Brouart pour la période du 6 janvier 1700 au 31 décembre 1722, Jean Guignebesche pour la période du 3 mai au 20 octobre 1723 (3 actes), et Julien Siot pour la période du 13 mai 1743 au 30 septembre 1756.
  Le répertoire contient les informations suivantes: 1. date du jour; 2. nature de l'acte; 3. nom, prénom, des parties
  Attention ! les minutes de ce notaire ne sont pas versées aux Archives nationales.
  répertoire
  - Liste chronologique des actes pour la période du 8 novembre au 13 décembre 1723, 8 novembre - 13 décembre 1723; 33 r°-33 v°; 1 feuillet
    Sur ce feuillet figurent 3 actes du 3 mai, 17 mai et 20 octobre 1723 passés par Jean Guignebesche.
  - Liste chronologique des actes pour la période du 4 janvier au 28 décembre 1724, 4 janvier - 28 décembre 1724; 33 v°-36 v°; 3 feuillets
  - Liste chronologique des actes pour la période du 21 janvier au 8 décembre 1725, 21 janvier - 8 décembre 1725; 36 v°-39 v°; 3 feuillets
  - Liste chronologique des actes pour la période du 15 janvier au 21 décembre 1726, 15 janvier - 21 décembre 1726; 39 v°-41 v°; 3 feuillets
  - Liste chronologique des actes pour la période du 17 janvier au 28 décembre 1727, 17 janvier - 28 décembre 1727; 41 v°-43 r°; 3 feuillets
  - Liste chronologique des actes pour la période du 8 janvier au 15 novembre 1728, 8 janvier - 15 novembre 1728; 43 r°-45 r°; 3 feuillets
  - Liste chronologique des actes pour la période du 31 janvier au 29 décembre 1729, 31 janvier - 29 décembre 1729; 45 r°-47 r°; 2 feuillets
  - Liste chronologique des actes pour la période du 10 janvier au 28 décembre 1730, 10 janvier - 28 décembre 1730; 47 v°-49 v°; 3 feuillets
  - Liste chronologique des actes pour la période du 12 février au 23 décembre 1731, 12 février - 23 décembre 1731; 49 v°-51 r°; 3 feuillets
  - Liste chronologique des actes pour la période du 14 février au 28 décembre 1732, 14 février - 28 décembre 1732; 51 r°-52 v°; 3 feuillets
  - Liste chronologique des actes pour la période du 21 janvier au 3 novembre 1733, 21 janvier - 3 novembre 1733; 53 r°-57 r°; 4 feuillets